
Config: 
  hfst: 
    Gen: ../../../src/generator-dict-gt-norm.hfst
    Morph: ../../../src/analyser-dict-gt-norm.hfst
  xerox: 
    Gen: ../../../src/generator-dict-gt-norm.xfst
    Morph: ../../../src/analyser-dict-gt-norm.xfst
    App: lookup

Tests:

  Verb - nááđđuđ: # MLO checked
    nááđđuđ+V+Inf: nááđđuđ
    nááđđuđ+V+Ind+Prs+Sg1: nááđum
    nááđđuđ+V+Ind+Prs+Sg2: nááđuh
    nááđđuđ+V+Ind+Prs+Sg3: nááđu
    nááđđuđ+V+Ind+Prs+Du1: náđđoon
    nááđđuđ+V+Ind+Prs+Du2: náđuvettee
    nááđđuđ+V+Ind+Prs+Du3: nááđđuv
    nááđđuđ+V+Ind+Prs+Pl1: nááđđup
    nááđđuđ+V+Ind+Prs+Pl2: náđuvetteđ
    nááđđuđ+V+Ind+Prs+Pl3: nááđuh
    nááđđuđ+V+Ind+Prt+Sg1: naađđum
    nááđđuđ+V+Ind+Prt+Sg2: naađđuh
    nááđđuđ+V+Ind+Prt+Sg3: [nááđui, náđoi]
    nááđđuđ+V+Ind+Prt+Du1: [nááđuim, náđoim]
    nááđđuđ+V+Ind+Prt+Du2: [nááđuid, náđoid]
    nááđđuđ+V+Ind+Prt+Du3: [nááđuin, náđoin]
    nááđđuđ+V+Ind+Prt+Pl1: [nááđuim, náđoim]
    nááđđuđ+V+Ind+Prt+Pl2: [nááduid, náđoid]
    nááđđuđ+V+Ind+Prt+Pl3: nađđuu
    nááđđuđ+V+Cond+Prs+Sg1: [náđuččim, náđoččim]
    nááđđuđ+V+Cond+Prs+Sg2: [náđuččih, náđoččih]
    nááđđuđ+V+Cond+Prs+Sg3: [náđuččij, náđoččij]
    nááđđuđ+V+Cond+Prs+Du1: [náđuččáim, náđoččáim]
    nááđđuđ+V+Cond+Prs+Du2: [náđuččáid, náđoččáid]
    nááđđuđ+V+Cond+Prs+Du3: [náđuččáin, náđoččáin]
    nááđđuđ+V+Cond+Prs+Pl1: [náđuččijm, náđoččijm]
    nááđđuđ+V+Cond+Prs+Pl2: [náđuččijd, náđoččijd]
    nááđđuđ+V+Cond+Prs+Pl3: [náđuččii, náđoččii]
    nááđđuđ+V+Pot+Sg1: nááđoom
    nááđđuđ+V+Pot+Sg2: nááđooh
    nááđđuđ+V+Pot+Sg3: nááđuš
    nááđđuđ+V+Pot+Du1: [náđužeen, náđožeen]
    nááđđuđ+V+Pot+Du2: [nááđušvettee, kuárošvettee]
    nááđđuđ+V+Pot+Du3: [náđužává, náđožává]
    nááđđuđ+V+Pot+Pl1: [náđužep, náđožep]
    nááđđuđ+V+Pot+Pl2: [nááđušvetteđ, náđošvetteđ]
    nááđđuđ+V+Pot+Pl3: [náđužeh, náđožeh]

    nááđđuđ+V+Imprt+Sg2: [nááđu, náđo]
    nááđđuđ+V+Imprt+Sg3: nááđus
    nááđđuđ+V+Imprt+Du1: náđđoon
    nááđđuđ+V+Imprt+Du2: náđđoo
    nááđđuđ+V+Imprt+Du3: nááđđus
    nááđđuđ+V+Imprt+Pl1: nááddup
    nááđđuđ+V+Imprt+Pl2: nááđđuđ
    nááđđuđ+V+Imprt+Pl3: nááđđus
    nááđđuđ+V+Ind+Prs+ConNeg: [nááđu, náđo]
    nááđđuđ+V+Ind+Prt+ConNeg: nááđđum
    nááđđuđ+V+Cond+Prs+ConNeg: [náđuččii, náđoččii]
    nááđđuđ+V+Pot+ConNeg: nađđuu
    nááđđuđ+V+PrsPrc: náđđoo
    nááđđuđ+V+PrfPrc: nááđđum
    nááđđuđ+V+Actio: nááđđum
    nááđđuđ+V+Actio+Ess: náđumin
    nááđđuđ+V+Actio+Loc: náđumist
    nááđđuđ+V+Actio+Ill: náđumân
    nááđđuđ+V+Actio+Com: [náđudijn, náđodijn]
#    nááđđuđ+V+VAbess: [náđuhennáá, náđohennáá]
#    nááđđuđ+V+VAbess: [náđuhinnáá, náđohánnáá]
    nááđđuđ+V+VAbess: [náđuhánnáá, náđohánnáá]
